臺灣士林地方法院刑事判決　　　　　　　 94年度訴字第599號
公　訴　人　臺灣士林地方法院檢察署檢察官
被　　　告　甲○○
上列被告因毒品危害防制條例案件，經檢察官提起公訴（94年度
毒偵字第1070號）暨移請併案審理（台灣彰化地方法院檢察署94
年度毒偵字第5481號），被告於準備程序中就被訴事實為有罪之
陳述，經合議庭裁定改由受命法官獨任進行簡式審判程序後，判
決如下：
    主  文
甲○○施用第一級毒品，處有期徒刑拾月，扣案之第一級毒品海
洛因壹包（淨重零點貳陸公克）、已使用之注射針筒壹支均沒收
，其中第一級毒品海洛因壹包（淨重零點貳陸公克）內之第一級
毒品海洛因、已使用之注射針筒壹支內之海洛因殘渣（量微無法
秤重）並均銷燬；又連續施用第二級毒品，處有期徒刑捌月，扣
案之吸食器壹組沒收。應執行有期徒刑壹年肆月，扣案之第一級
毒品海洛因壹包（淨重零點貳陸公克）、已使用之注射針筒壹支
及吸食器壹組均沒收，其中第一級毒品海洛因壹包（淨重零點貳
陸公克）內之第一級毒品海洛因、已使用之注射針筒壹支內之海
洛因殘渣（量微無法秤重）並均銷燬。
    事  實
一、甲○○前因施用毒品案件，經臺灣彰化地方法院以90年度毒
    聲字第3483號裁定送觀察、勒戒後，認無繼續施用毒品之傾
    向，於民國90年9 月27日釋放出所，經臺灣彰化地方法院檢
    察署檢察官於90年9 月28日以90年度毒偵字第3443號不起訴
    處分確定。復因再犯連續施用第1 、2 級毒品案件，經臺灣
    彰化地方法院檢察署檢察官以93年度毒偵字第3608、3713號
    提起公訴，再經臺灣彰化地方法院以93年度訴字第1510號判
    決判處有期徒刑10月、7 月，應執行有期徒刑1 年2 月，嗣
    於94年2 月3 日判決確定，詎未到案執行，且仍不知悔改，
    復於90年9 月27日觀察、勒戒期滿釋放出所後5 年內，再分
    別基於施用第1 級毒品海洛因之犯意、施用第2 級毒品甲基
    安非他命之概括犯意，於94年4 月18日15時許，在臺北市○
    ○路之台灣汽車客運公司車站公共廁所內，以將海洛因粉末
    摻水加入注射針筒後，注射靜脈血管之方式，施用第1 級毒
    品海洛因1 次，並另將甲基安非他命置入吸食器燒烤吸食煙
    霧方式，施用第2 級毒品甲基安非他命1 次，嗣為警於94年
    4 月18日18時20分許，在臺北市○○區○○路與華陰街口發
    覺可疑，予以盤查，發現甲○○係施用毒品列管人口，甲○
    ○遂主動提出其所有供己施用之第1 級毒品海洛因1 包（淨
    重0.26公克，空包裝重0. 25 公克）、安非他命吸食器1 組
    及已使用之注射針筒1 支，再經採檢其尿液送驗後，檢驗結
    果就安非他命類、鴉片類毒品均呈陽性反應，始偵悉上情。
    詎甲○○仍不知悔改，又承前施用第2 級毒品甲基安非他命
    之概括犯意，再於94年9 月27日下午5 時許，在其彰化縣埔
    心鄉○○路○ 段100 號住所，再以將甲基安非他命置於玻璃
    球吸食器內燒烤吸食煙霧之方式，再施用第2 級毒品甲基安
    非他命1 次。嗣為警於同日19時10分許，在彰化縣埔心鄉○
    ○路○ 段100 號前發覺甲○○即為台灣彰化地方法院於94年
    7 月7 日以彰檢榮執丁緝字第000926號發佈通緝之人犯而緝
    獲，經其同意採集尿液送驗後，結果又呈甲基安非他命陽性
    反應，再偵悉上情。
二、案經臺北市政府警察局大同分局報告台灣士林地方法院檢察
    署檢察官偵查起訴暨移請併案審理（台灣彰化地方法院94年
    度毒偵字第5481號），嗣經合議庭裁定改由受命法官獨任進
    行簡式審判程序進行審理。
    理  由
一、訊據被告甲○○業就前揭犯罪事實坦承不諱，復有台灣尖端
    先進生技醫藥股份有限公司94年4 月27日濫用藥物檢驗報告
    、台北市政府警察局大同分局偵辦毒品案件尿液檢體委驗單
    （尿液檢體編號：002117號）、94年7 月5 日法務部調查局
    調科壹字第040003863 號檢驗通知書各1 紙、彰化縣衛生局
    94年10月11日煙檢字第944366號煙毒尿液檢驗成績書1 份附
    卷可參，足徵被告前揭就事實欄所載犯罪事實所為之自白與
    事實相符，可以採信。本件事證明確，被告犯行堪以認定，
    應依法論科。
二、查被告甲○○前因施用毒品案件，經臺灣彰化地方法院以90
    年度毒聲字第3483號裁定送觀察、勒戒後，認無繼續施用毒
    品之傾向，於90年9 月27日釋放出所，經臺灣彰化地方法院
    檢察署檢察官於90年9 月28日以90年度毒偵字第3443號不起
    訴處分確定。復因再犯連續施用第1 、2 級毒品案件，經臺
    灣彰化地方法院檢察署檢察官以93年度毒偵字第3608、3713
    號提起公訴，再經臺灣彰化地方法院以93年度訴字第1510號
    判決判處有期徒刑10月、7 月，應執行有期徒刑1 年2 月，
    嗣於94年2 月3 日判決確定等情，有臺灣高等法院被告前案
    紀錄表、臺灣士林地方法院檢察署刑案資料查註紀錄表各1
    份在卷可按，是被告甲○○於觀察勒戒執行完畢釋放後之5
    年內即再犯毒品危害防制條例第10條之罪，揆諸前引說明，
    自應依毒品危害防制條例第23條第2 項之規定依法訴追審理
    。
三、再海洛因業經毒品危害防制條例第2 條第2 項第1 款列為第
    1 級毒品，而甲基安非他命則經毒品危害防制條例第2 條第
    2 項第2 款列為第2 級毒品。核被告甲○○所為，分別係犯
    毒品危害防制條例第10條第1 項、第2 項之施用第1 級、第
    2 級毒品罪，被告因施用第1 級毒品海洛因、第2 級毒品甲
    基安非他命而分別持有第1 級毒品海洛因、第2 級毒品甲基
    安非他命，其持有之低度行為均為施用之高度行為所吸收，
    均不另論罪。又其先後2 次施用第2 級毒品犯行，時間相隔
    5 月餘，方法相同，係因成癮始再行施用而觸犯構成要件相
    同之罪，顯係基於概括犯意為之，為連續犯，應依刑法第56
    條之規定以1 罪論，並加重其刑。起訴書雖未敘及併辦意旨
    所指被告94年9 月27日下午5 時許施用第2 級毒品甲基安非
    他命1 次之犯行，然該部分事實與公訴人起訴書所載之犯罪
    事實既具有連續犯之裁判上一罪關係，依刑事訴訟法第267
    條規定，自為起訴效力所及，本院當應併予審究。再被告係
    以不同方法，先後施用第1 級毒品海洛因、第2 級毒品甲基
    安非他命，其所犯施用第1 級毒品海洛因及施用第2 級毒品
    甲基安非他命2 罪間，犯意各別，罪名不同，應分論併罰之
    。爰審酌被告前曾有施用毒品之犯行，經觀察、勒戒後，仍
    無法戒除其毒癮，又再犯本案，顯見其無戒絕之決心，暨其
    犯罪之動機、目的、手段、施用毒品係戕害自身健康，所生
    危害非鉅，及犯罪後終能坦承犯行，尚知悔悟等一切情狀，
    分別量處如主文所示之刑，並定其應執行之刑。
四、扣案之海洛因1 包（淨重0.26公克、空包裝重0.25公克）內
    之海洛因、已使用之注射針筒1 支內之海洛因殘渣（量微無
    法秤重）均係查獲之第1 級毒品，不問是否屬於犯人所有，
    均應依毒品危害防制條例第18條第1 項前段之規定，諭知沒
    收銷燬。又扣案之已使用之注射針筒1 支、吸食器1 組係被
    告所有且係分別供己施用第1 級毒品海洛因、第2 級毒品甲
    基安非他命所用之物，業經被告供明在卷（本院94年10月31
    日審判筆錄第2 頁至第3 頁參照），應依刑法第38條第1 項
    第2 款之規定，併予宣告沒收。
五、不另為無罪諭知部分：公訴意旨另以，被告除前揭論罪科刑
    之施用第1 級毒品海洛因、連續施用第2 級毒品甲基安非他
    命之犯行外，另自台灣彰化地方法院93年度訴字第1510號案
    件言詞辯論終結後之不詳時點起，至94年4 月18日15時許止
    ，期間均另有連續施用第1 級毒品海洛因、第2 級毒品安非
    他命之犯行。訊據被告固就公訴人所指連續施用第1 級、第
    2 級毒品之犯行自白不諱，惟按犯罪事實應依證據認定之，
    無證據不得認定犯罪事實；被告或共犯之自白，不得作為有
    罪判決之唯一證據，仍應調查其他必要之證據，以察其是否
    與事實相符，刑事訴訟法第154 條第2 項、第156 條第2 項
    分別訂有明文。被告前於94年4 月18日18時20分許為警查獲
    後、警詢結束前採集之尿液送驗，其結果固均呈甲基安非他
    命、海洛因類毒品陽性反應，有台灣尖端先進生技醫藥股份
    有限公司94年4 月27日濫用藥物檢驗報告1 紙在卷可稽，然
    此僅能證明被告為警採尿回溯前120 小時或96小時內，曾分
    別施用第1 級毒品海洛因或第2 級毒品甲基安非他命至少1
    次之事實，自不能遽為擴張被告尚有其他施用第1 級毒品海
    洛因、第2 級毒品甲基安非他命犯行之論據。此外，復查無
    其他積極證據足認被告除前開論罪科刑之施用第1 級毒品海
    洛因、連續施用第2 級毒品甲基安非他命犯行以外，尚有公
    訴人所指之施用第1 級毒品海洛因、施用第2 級毒品甲基安
    非他命之事實，自不能僅憑被告自白遽而推認此部分犯行，
    此部分犯行應屬不能證明，惟公訴人既認與前揭論罪科刑部
    分具有裁判上一罪之關係，爰不另為無罪之諭知，附此敘明
    。
六、退併辦部分：台灣彰化地方法院檢察署94年11月3 日彰檢榮
    天94毒偵5481字第44567 號函併辦意旨另以，被告另於94年
    9 月26日15時許，基於施用第1 級毒品海洛因之犯意，在其
    位於彰化縣埔新鄉○○村○○路○ 段100 號之住宅房間內，
    施用第1 級毒品海洛因1 次，為警於94年9 月27日19時10分
    許，在其上址住處前為警查獲，經採集其尿液送驗，結果呈
    甲基安非他命陽性反應，因認被告亦另涉有毒品危害防制條
    例第10條第1 項之連續施用第1 級毒品海洛因之罪嫌云云。
    訊據被告固就併辦意旨所指施用第1 級毒品海洛因犯行自白
    不諱，惟按犯罪事實應依證據認定之，無證據不得認定犯罪
    事實；被告或共犯之自白，不得作為有罪判決之唯一證據，
    仍應調查其他必要之證據，以察其是否與事實相符，刑事訴
    訟法第154 條第2 項、第156 條第2 項分別訂有明文。被告
    94年9 月27日為警查獲，於同日19時50分許警詢結束前所採
    集之尿液，經送彰化縣衛生局檢驗結果，其煙毒尿液檢驗成
    績卻未能就嗎啡類毒品檢出反應，有彰化縣衛生局94年10月
    11日檢驗成績書1 紙在卷可稽，則被告上開自白已乏其他證
    據可資佐參。此外，復查無其他積極證據足認被告確有併辦
    意旨所指之施用第1 級毒品海洛因之事實，自不能僅憑其自
    白推認此部分犯行，此部分犯行應屬不能證明，即應退由檢
    察官另行偵處，附此敘明。
據上論斷，依刑事訴訟法第273 條之1 第1 項、第299 條第1 項
前段，毒品危害防制條例第10條第1 項、第2 項、第18條第1 項
前段，刑法第11條、第56條、第51條第5 款、第38條第1 項第2
款，判決如主文。
本案經檢察官王巧玲到庭執行職務。
中　　華 　 民    國　  94　　年　  11　　月　　15　　日
                  刑事第六庭法  官  許辰舟
以上正本證明與原本無異。
如不服本判決，應於判決送達後10日內，向本院提出上訴狀。
                            書記官  洪忠改
中　　華　　民　　國　　94　　年　　11　　月　　15　　日
附錄本案論罪科刑法條之依據：
毒品危害防制條例第10條
施用第一級毒品者，處 6 月以上 5 年以下有期徒刑。
施用第二級毒品者，處 3 年以下有期徒刑。
毒品危害防制條例第18條
查獲之第一、二級毒品及專供製造或施用第一、二級毒品之器具
，不問屬於犯人與否，均沒收銷燬之；查獲之第三、四級毒品及
製造或施用毒品之器具，無正當理由而擅自持有者，均沒入銷燬
之。但合於醫藥、研究或訓練之用者，得不予銷燬。
前項合於醫藥、研究或訓練用毒品或器具之管理辦法，由法務部
會同行政院衛生署定之。
